臺灣臺北地方法院交通事件裁定　九十四年度交聲字第三一七號
　　異　議　人
　　即受處分人　甲○○
上列受處分人即異議人因違反道路交通管理處罰條例案件，對於
臺北市交通事件裁決所中華民國九十四年三月十日所為之處分（
原處分案號：北市裁三字第裁二二-Z00000000號），聲
明異議，本院裁定如下：
    主  文
異議駁回。
    理  由
一、按汽車行駛高速公路，不得在路肩上行駛，或利用路肩超越
    前車或倒車；又在高速公路服務區、休息站或沿線路權範圍
    內，不得隨意吐痰、吐檳榔汁或便溺，高速公路交通管制規
    則第九條第一項第二款、第二十五條第一項第十款分別定有
    明文。再按汽車行駛於高速公路或設站管制之道路，而不遵
    管制之規定者，處汽車駕駛人新臺幣（以下同）三千元以上
    六千元以下罰鍰，並記違規點數一點，道路交通管理處罰條
    例第三十三條第一項及第六十三條第一項第一款均有明文。
二、本件異議人即受處分人甲○○駕駛車號AP－八九００號，於
    民國九十四年二月九日中午十二時五分許，在國道三號高速
    公路南下一百二十三公里處，經警舉發「行駛外側路肩」之
    違規，依違反道路交通管理處罰條例第三十三條規定，逕行
    掣單舉發。異議人於舉發通知單上所載應到案日期前向臺北
    市交通事件裁決所提出申訴，經原舉發單位調查結果，仍認
    受處分人有其上開違規之行為，原處分機關乃依道路交通管
    理處罰條例第三十三條第一項規定，裁處異議人三千元罰鍰
    ，並依同條例第六十三條第一項第一款之規定，併記違規點
    數一點。
三、聲明異議意旨略以：伊於九十四年二月九日（即農曆正月初
    一）駕車通過後龍收費站後，行至近收費站約南下一百二十
    二點六公里處，因當時適逢濃霧及塞車嚴重，伊遂將車駛至
    路肩休息，待休息後伊一直打方向燈想將車再駛入內側車道
    ，但因濃霧及塞車嚴重，高速公路內側車流量緊密，致使伊
    無法快速駛入內側車道，並無如警員所言係有意行駛路肩而
    無進入主線道之意等語。
四、經查：本件異議人甲○○雖辯稱無行使路肩之違規云云，然
    於申訴書中自承其於九十四年二月九日，駕駛上開小客車於
    國道三號高速公路南下約一百二十二點六公里處，將車駛進
    路肩休息，待休息後再將車開入內側主道，但因當時適逢濃
    霧及塞車嚴重，伊無法快速將車駛進內側車道，只能以時速
    三、四十公里之速度繼續拖延行駛等語，是審酌異議人既已
    自承將汽車駛進路肩並繼續行駛等情不諱，即有高速公路交
    通管制規則第九條第一項第二款所規定「在路肩上行駛」之
    交通違規行為，異議人認其欲轉入內側車道時，因車速僅有
    時速三、四十公里，非快速行駛路肩，不符上揭條例規定等
    情，容有誤會。再者，異議人前於交通違規舉發單上所載應
    到案日期前，向舉發機關提出陳情書，表示違規當時適逢濃
    霧又塞車，異議人難忍憋尿之苦，遂將車停至國道三號高速
    公路過後龍收費站後約南下一百二十二點六公里處小解等語
    ，有該陳情書附卷可參，是縱如異議人所言，其在高速公路
    沿線路權範圍內便溺之行為，顯係違反高速公路交通管制規
    則第二十五條第一項第十款之規定，同樣亦屬汽車行駛於高
    速公路而不遵守管制規定之違規行為，亦已違反道路交通管
    理處罰條例第三十三條第一項之規定，附此敘明。
五、綜上所述，異議人確有駕駛汽車於前揭時地不遵守管制規定
    之違規行為，從而原處分機關依道路交通管理處罰條例第三
    十三條第一項規定，裁處異議人三千元罰鍰，並依同條例第
    六十三條第一項第一款規定，併記違規點數一點，核無違誤
    ，所裁罰之金額亦無不當之處，本件異議為無理由，自應將
    其異議駁回。
據上論斷，應依道路交通案件處理辦法第十九條，裁定如主文。
中　　華　　民　　國　九十四　　年　 七 　月  　四  　日
                        交通法庭法　 官    劉煌基
上正本證明與原本無異。
如不服本裁定，應於裁定送達後5日內向本院提出抗告狀。
                                書記官     林妙穗
中　　華　　民　　國　九十四　　年　 七 　月  　四  　日
